臺灣臺中地方法院刑事判決　　　　　　　　　　　　九十一年度中簡上字第四二號
　　上　訴　人
　　即　被　告　乙○○
右列上訴人因違反家庭暴力防治法案件，不服本院臺中簡易庭九十年度中簡字第二一
八三號中華民國九十年十二月十日第一審簡易判決（聲請案號：臺灣臺中地方法院檢
察署九十年度偵字第二０二一六號）提起上訴，本院管轄之第二審合議庭判決如左：
    主  文
原判決撤銷。
乙○○違反法院依家庭暴力防治法第十三條所為禁止實施家庭暴力行為及禁止直接騷
擾行為之裁定，處有期徒刑參月，如易科罰金，以佰元折算壹日。
    事  實
一、乙○○與甲○○係夫妻關係，為家庭暴力防治法第三條第一款所定之家庭成員。
    乙○○前因於民國九十年七月十六日向甲○○實施不法侵害行為，經甲○○向本
    院聲請核發民事通常保護令，並為本院於同年八月二十九日核發九十年度家護字
    第五四八號民事通常保護令，諭令乙○○不得對甲○○實施身體或精神上不法侵
    害之行為、不得直接或間接對於甲○○為騷擾之聯絡行為。然上開民事通常保護
    令於同年九月十日送達予乙○○後，乙○○竟基於違反該民事通常保護令及傷害
    之犯意，於同年十月二日下午五時許，在台中市○○路及公園路交岔口，與甲○
    ○發生拉扯，對甲○○為身體上不法侵害行為及直接對甲○○為騷擾行為，致甲
    ○○因欲掙脫拉扯而跌倒，受有左右膝蓋各三乘一公分之擦傷、左手肘一乘一公
    分之擦傷及右手指指甲斷裂等傷害，而違反本院所為之上開民事通常保護令。
二、案經甲○○訴由台中市警察局第二分局報請臺灣臺中地方法院檢察署檢察官聲請
    簡易判決處刑。
    理  由
一、訊據上訴人即被告（下稱被告）乙○○固坦承確因故於上開時地與甲○○發生拉
    扯，甲○○並因其拉扯行為跌倒而受有上開傷害等情不諱，惟矢口否認有何違反
    家庭暴力防治法及傷害之犯行，辯稱：其僅欲拉甲○○回家，甲○○係因掙扎不
    願回家而跌倒受傷，其未毆打甲○○，並無傷害之故意云云。惟查，被告於收受
    上開保護令後，確有故意拉扯告訴人，並致告訴人甲○○受有上開傷害等事實，
    既據上訴人即被告迭次於警局、偵查及本院調查、審理中均供承不諱，且核與告
    訴人甲○○於警局中指稱其上開傷害均係被告所致等情大致相符，復有財團法人
    私立中國醫藥學院附設醫院診斷證明書、台中縣警察局霧峰分局保護令執行紀錄
    表、民事通常保護令及送達回證在卷可稽，是雖被告辯稱其未出手毆打告訴人等
    語，然被告既有上開對告訴人施用不法腕力之拉扯行為，則其另辯稱其並無傷害
    故意云云，自委無足採。本件事證明確，被告之犯行，堪以認定。
二、核被告所為，係犯家庭暴力防治法第五十條第一款、第二款之違反保護令罪及刑
    法第二百七十七條第一項之傷害罪。又本院所核發上開保護令，係以一保護令命
    被告不得對告訴人實施身體上不法侵害之行為，以及不得直接或間接對於告訴人
    為騷擾之聯絡行為，故被告違反上開保護令，僅構成家庭暴力防治法第五十條一
    罪，即被告上開犯行，係違反前開保護令之一個行為，僅違反之保護令之內容有
    二項，應僅論以一罪。被告一行為而觸犯上開二罪名，屬想像競合犯，應從一重
    以家庭暴力防治法第五十條第一款、第二款之違反保護令罪處斷。至聲請人雖未
    於簡易判決處刑書上敘及被告另涉家庭暴力防治法第五十條第二款之違反保護令
    罪，惟犯罪事實欄內既已載明該犯罪事實，本院自應併予審理。原審予以論科，
    固非無據，惟原審既未就被告另犯家庭暴力防治法第五十條第二款違反保護令之
    部分併予審理，仍有未洽，是雖上訴人即被告指摘原判決不當，並無理由，本院
    仍應予以撤銷改判。爰審酌被告不思夫妻之情，漠視保護令所為之禁止行為，家
    庭暴力對家庭各個成員影響鉅大，犯後仍未思改善家庭關係，猶否認犯行等一切
    情狀，量處如主文所示之刑，並諭知易科罰金之折算標準，以資懲儆。
據上論斷，應依刑事訴訟法第四百五十五條之一第三項、第三百六十九條第一項前段
、第三百六十四條、第二百九十九條第一項前段，家庭暴力防治法第五十條第一項第
一款、第二款，刑法第十一條前段，第二百七十七條第一項、第五十五條、第四十一
條第一項前段，罰金罰鍰提高標準條例第一條前段、第二條，判決如主文。
中      華      民      國      九十一  年      四      月    十六      日
                                臺灣臺中地方法院刑事第二庭
                                  審判長法  官  張  智  雄
                                        法  官  柯  崑  輝
                                        法  官  許  惠  瑜
右正本證明與原本無異
不得上訴。
                            書記官
中      華      民      國      九十一  年      四      月    十六      日
